【裁判字號】    95,上訴,1805
【裁判日期】    950713
【裁判案由】    違反槍砲彈藥刀械管制條例等
【裁判全文】
臺灣高等法院刑事判決                95年度上訴字第1805號
上  訴  人  臺灣臺北地方法院檢察署檢察官
上  訴  人
即  被  告  甲○○
上列上訴人因被告違反槍砲彈藥刀械管制條例案件，不服臺灣台
北地方法院94年度訴字第1479號，中華民國95年3 月31日第一審
判決（起訴案號：臺灣台北地方法院檢察署94年度偵字第2131號
、第5525號、94年度偵緝字第211 號），提起上訴，本院判決如
下：
    主  文
原判決關於甲○○部分撤銷。
甲○○共同連續踰越安全設備竊盜，處有期徒刑拾壹月。又未經
許可，持有可發射子彈具殺傷力之改造手槍，處有期徒刑貳年陸
月，併科罰金新台幣貳拾萬元，罰金如易服勞役，以罰金總額與
陸個月之日數比例折算；扣案如附表所示改造手槍貳把（槍枝管
制編號：0000000000號、0000000000號）均沒收。應執行有期徒
刑參年參月，併科罰金新台幣貳拾萬元，罰金如易服勞役，以罰
金總額與陸個月之日數比例折算，扣案如附表所示改造手槍貳把
（槍枝管制編號：0000000000號、0000000000號）均沒收。
    事  實
一、被告甲○○因偽造文書、竊盜案件，經本院以89年度上訴字
    第3015號、88年度上易字第5795號刑事判決分別判處有期徒
    刑1年、10月確定，二案經本院以90年度聲字第1122 號裁定
    定其應執行之刑為有期徒刑1年6月後，再接續執行上開有期
    徒刑8月，嗣於92年1月17 日縮短刑期假釋出監，嗣於92年1
    月17日縮短刑期假釋出監，假釋期間並付保護管束。惟甲○
    ○於假釋付保護管束期間尚未屆滿前，又於92年9 月間，因
    施用毒品案件，經臺灣台北地方法院以92年度簡字第3303號
    刑事簡易判決判處有期徒刑6 月確定，前開假釋撤銷，於94
    年2月3日入監執行殘刑並接續執行有期徒刑6 月，現仍在監
    執行中。詎不知悔改，與真實姓名年籍不詳綽號「小馬」之
    成年男子，共同基於意圖為自己不法所有之概括犯意聯絡，
    連續為下列竊盜犯行：
（一）先於92年11月28日凌晨1 時許，趁夜間無人看守之際，翻
      越臺北市大安區○○○路○段6號13樓之頂樓陽台及窗戶，
      無故侵入位於該處之宏保公司（侵入建築物部分未據告訴
      ），共同竊取該公司所有之液晶螢幕2台、CPU1台、CD-RO
      M1台、硬碟2 台，得手後，持往變賣現金，得款朋分花用
      殆盡。
（二）復於93年1月25日凌晨1時許，趁夜間無人看守之際，從未
      上鎖之安全門侵入臺北市大安區○○○路○段75號5樓之「
      世界和平統一家庭聯合會」（侵入建築物部分未據告訴）
      ，竊取該教會所有之V8 攝影機、手提電腦、數位相機各1
      台、現金新台幣（下同）83,445元及林金燕所有之手鐲 1
      個、金項鍊1條、K金項鍊1條、珍珠墜2 個、戒指2枚及玉
      鍊1 條，得手後，由「小馬」持向不詳之人變賣現金，得
      款亦朋分花用殆盡。
二、又甲○○明知未經主管機關許可，不得持有經公告禁止之可
    發射子彈具有殺傷力之槍枝，惟仍另行起意而基於持有經公
    告禁止之可發射子彈具有殺傷力之槍枝之犯意，在不詳時間
    、地點，由不詳人士處取得如附表所示可發射子彈具有殺傷
    力之改造90手槍、改造8厘米手槍各1把，並自93年12月初某
    日起，放置於其位於臺北縣新店市○○街3號2樓201 室之租
    屋處，而未經許可無故持有之。嗣於93年12月16日下午 6時
    40分許，經警循線在臺北縣新店市○○街3 號前查獲楊文明
    ，當場扣得其所有之上開土造子彈9 顆，嗣經楊文明帶同警
    方偕同屋主呂明俊前往上開甲○○租屋處，在屋內天花板上
    查獲上揭甲○○持有如附表所示可發射子彈具有殺傷力之改
    造90手槍、改造8厘米手槍各1把，非屬槍砲彈藥主要組成零
    件之90手槍玩具金屬滑套1個、白色粉末4小包（經鑑驗結果
    為葡萄糖）。甲○○則於94年1 月24日，在臺北縣新店市○
    ○街35巷口，為警查獲，當場並扣得其所有之第二級毒品安
    非他命（涉嫌違反毒品危害防制條例部分另行偵辦），始知
    上情。
三、案經臺北市政府警察局大安分局報請臺灣臺北地方法院檢察
    署檢察官偵查起訴。
    理  由
一、訊據被告甲○○就事實欄一、（一）（二）之竊盜犯行，於
    警詢、偵查、原審及本院審理中坦承不諱，並據證人即被害
    人丙○○、林金燕、丁○○分別於警詢、偵查時證述綦詳，
    且被告甲○○竊取「世界和平統一家庭聯合會」之財物時，
    在現場被害人丁○○辦公桌上鏡子及被害人林金燕辦公桌上
    採得指紋（編號01、02、03），經查為同一手指指紋，經輸
    入指紋電腦比對再人工確認結果，與內政部警政署刑事警察
    局檔存被告甲○○指紋卡之左中指指紋相符等情，有臺北市
    政府警察局大安分局刑案現場勘察紀錄表、內政部警政署刑
    事警察局93年2 月19日刑紋字第0930030734號鑑驗書、現場
    照片10幀在卷可按（見93年度偵字第13565號偵查卷第17 至
    26頁以下），足認被告自白與事實相符，應堪採信。
二、就犯罪事實二部分：
（一）訊據被告甲○○雖坦承自93年11月30日起居住於臺北縣新
      店市○○街3號2樓201 室租屋處內，於93年12月16日楊文
      明離開後，其隨即出門等情，惟矢口否認有何持有改造手
      槍犯行，辯稱：我與乙○、阿燦共同住在上開租屋處，我
      搬進去1個星期後，乙○就叫阿燦拿了2把槍回來，我有看
      到乙○、阿燦拿2 把槍在手上把玩，我就跟乙○講這些東
      西不要放在家裡，乙○說他會拿出去，我不知道該2 把手
      槍仍在家裡，扣案手槍不是我的云云。
（二）經查：
    (1)扣案如附表編號1所示改造8厘米手槍1 枝（槍枝管制編號
      0000000000）、編號2所示改造90手槍1枝（槍枝管制編號
      0000000000）及90手槍滑套1 個，均係臺北市政府警察局
      大安分局警員於93年12月16日18時40分許在位於臺北縣新
      店市○○街3號2樓被告甲○○所承租之201 室房間天花板
      所查扣，為被告甲○○所不否認，與證人即在場見證之呂
      明俊、證人即現場查獲之警員孫丁選、洪俊瑋於偵查中證
      述情節相符（見94年度偵緝字第211 號偵查卷第28頁、94
      年度偵字第2131號偵查卷第95、96頁），並有臺北市政府
      警察局大安分局扣押筆錄（見臺北市政府警察局大安分局
      刑案偵查卷宗第11頁）。
    (2)又上開扣案物經檢察官送鑑定結果，其中：如附表編號
      1所示改造8厘米手槍1 支（槍枝管制編號0000000000），
      認係由仿FN廠半自動手槍製造之金屬玩具手槍，更換土造
      金屬槍管改造而成之改造手槍，機械性能良好，可擊發適
      用子彈，具殺傷力；如附表編號2所示改造90手槍1枝（
      槍枝管制編號 0000000000），認係由仿SIG SAUER廠P220
      型半自動手槍製造之金屬玩具手槍，更換土造金屬槍管改
      造而成之改造手槍，機械性能良好，可擊發適用子彈，認
      具殺傷力；至扣案90手槍滑套1 個，認係玩具金屬滑套，
      有內政部警政署刑事警察局94年1月7日刑鑑字第09302581
      30號槍彈鑑定書可稽（見94年度偵字第2131號偵查卷第71
      至75頁），是扣案如附表編號1、2 所示改造手槍各1枝，
      均具殺傷力無誤。
    (3)雖證人乙○、楊文明於原審審理時均證稱：扣案槍枝是乙
      ○的云云，惟查：同案被告楊文明於警詢時供稱：「我
      在今（16）日18時20分許，至臺北縣新店市○○街3號2樓
      201 室找我朋友（綽號小何之男子），我知道小何在其現
      住處內藏有2 把改造手槍，而綽號『阿燦』的男子，要我
      把改造子彈9 發拿給『小何』，但可能是因為價格談不攏
      ，所以我就把這9發子彈再拿走，18時40分許剛下去1樓時
      在新店市○○街3 號樓梯口處遭警方查獲」、「（問：經
      警方現提示刑案紀錄相片，相片中的甲○○是否為你所述
      綽號『小何』之男子？）是的」、「當我在93年12月16日
      18時40分許遭警方查獲時，我主動向警方述明我所持有的
      改造子彈9 發係要拿給甲○○，甲○○現就在其住處內，
      且屋內藏有毒品及改造手槍2 把（改造手槍係藏於天花板
      上），隨後我主動帶同警方至上址201 室，但因敲門、按
      門鈴許久甲○○並未開門，經警方通知房東，由房東呂明
      俊的陪同之下打開房門入內查看，發現甲○○未在房內，
      而我及房東帶同警方進入201室時，隨即在其201室內的桌
      子上，發現電子磅秤1 個、吸食器1個、可疑白色粉末4小
      包及分裝袋共計93個，隨即主動告訴警方，甲○○所持有
      之改造手槍2把係藏置於201室的天花板內，用綠色塑膠袋
      包著，經警方取下後放在床上，始發現槍枝未上膛（內無
      子彈）」（見臺北市政府警察局大安分局刑案偵查卷第 4
      至6頁）等情明確，於偵查中亦供稱：扣案2把手槍都是甲
      ○○的（見94年度偵字第5525號偵查卷第4 頁）等情，核
      與證人孫丁選、洪俊瑋證述情節相符（見94年度偵字第21
      31號偵查卷第95、96頁），並有綠色塑膠袋1 個（內含報
      紙）扣案可憑（見94年度偵查第2131號偵查卷第77頁），
      堪認楊文明警詢陳述為可採信。又證人乙○於原審審理
      時證述：93年12月間，其所使用行動電話門號為00000000
      00號，被告甲○○係使用0000000000號，94年度警聲搜字
      第280號偵查卷第13頁所示93年12月17日4時51分20秒之通
      訊監察譯文表所示內容，是其本人與被告甲○○之對話無
      誤，而依公訴人當庭提出之通訊監聽譯文所示，甲○○於
      電話中稱：「還有另外一件事情，就是昨天出事，我們等
      楊文明回來商量」，乙○答：「我已經知道了」，甲○○
      稱：「已經知道了怎麼說」，乙○答：「講我而已」，甲
      ○○稱：「說你，哪有可能你…，周聰明也不知道你住那
      裡…」，乙○稱：「那現在辦他（指楊文明）持有…」，
      甲○○稱：「持有子彈嗎？那兩支鐵（指扣案槍枝）呢？
      我剛有回去家裡看，知道嗎？家裡沒完全搜到，只有放那
      個鐵的，板掀起來而已…」等語。從上揭乙○與被告甲○
      ○的對話內容，足見被告甲○○明知其租屋處天花板放有
      2 把槍，且為警查獲槍枝後，其曾回租屋處查看，發現藏
      槍處的天花板有被掀起的情形，並於案發後與乙○勾串，
      要求乙○要承認扣案手槍是乙○所有。且查，乙○於93
      年12月間，因車禍住在萬芳醫院，未住院時，係住在光輝
      路20巷7號4樓，並未與被告甲○○同住臺北縣新店市○○
      街3號2 樓201室，業據乙○於原審審理時結證在卷（見原
      審95年3 月7日審判筆錄第9頁），參以乙○於原審作證時
      陳稱曾去過甲○○租屋處2、3次，但忘記是否與他人共同
      前往，亦無法描述槍枝外觀型式，且其所陳述2 把槍是直
      接擺在天花板上，核與警方查獲槍枝時，該2 把槍係以綠
      色塑膠袋包裝之情形顯然不同。又乙○陳稱其未告知被告
      甲○○將槍放在被告住處，係被告甲○○出事後，被告詢
      問，才跟被告講係伊放的。核與前述被告甲○○稱槍係乙
      ○叫阿燦拿回來放，伊有看到乙○、阿燦拿二把槍把玩，
      還跟乙○講不要把東西放在家裡等情不符。此益證乙○、
      楊文明係懼於被告甲○○，方於原審審理時附和被告甲○
      ○所稱扣案槍枝係乙○所有之詞，因此，自應以證人楊文
      明於警詢及偵查時供述為真，被告甲○○嗣後辯稱扣案槍
      枝是乙○放置云云，與乙○自承：扣案槍枝係其所有未經
      甲○○同意而藏放甲○○住處云云，均非可採。
    (4)綜上所述，扣案如附表所示2 把手槍，均為被告甲○○所
      有，而藏放於其所承租之臺北縣新店市○○街3 號2樓201
      室房間天花板上甚明，被告甲○○持有可發射子彈具殺傷
      力之改造手槍犯行事證明確，應依法論科。
三、經查：
（一）被告行為後，刑法第56條連續犯之規定，業於94年1月7日
      修正公布刪除，定於95年7月1日施行，則被告就事實欄一
      （一）（二）之犯行，因行為後法律業已刪除連續犯之規
      定，此刪除雖非犯罪構成要件之變更，但顯已影響行為人
      刑罰之法律效果，自屬法律有變更，依新刑法第2條第1項
      之規定，比較新、舊法結果，仍應適用較有利於被告之行
      為時法即舊法論以連續犯（最高法院95年第8 次刑事庭會
      議決議參照）。
（二）核被告甲○○所為犯罪事實欄一（一）、（二）犯行，分
      別係該當刑法第321條第1項第2 款之踰越安全設備竊盜罪
      、刑法第320條第1項之竊盜罪構成要件。被告甲○○與綽
      號「小馬」之不詳真實姓名年籍成年男子間，具有犯意聯
      絡及行為分擔，為共同正犯。又被告甲○○先後2 次竊盜
      犯行，時間緊接，方法相同，雖有踰越安全設備竊盜與普
      通竊盜之分，惟其竊盜之基本事實則完全相同，仍為連續
      犯，應依刑法第56條之規定論以情節較重之踰越安全設備
      竊盜一罪，並加重其刑。
（三）按被告甲○○行為後，槍砲彈藥刀械管制條例業經修正，
      並於94年1 月26日經總統公布，而於同年月28日生效，依
      修正後刑法第2條第1項本文規定，自應適用被告行為時法
      即修正前之槍砲彈藥刀械管制條例論處。核被告就事實欄
      二部分所為，係犯修正前槍砲彈藥刀械管制條例第11條第
      4 項之未經許可無故持有可發射子彈具殺傷力之改造手槍
      罪。
（四）被告甲○○所犯共同連續踰越安全設備竊盜罪及未經許可
      無故持有可發射子彈具殺傷力之改造手槍罪之間，犯意各
      別，罪名不同，應分論併罰之。
四、原審對被告予以論罪科刑，固非無見。然查，被告因偽造文
    書、竊盜案件，經本院以89年度上訴字第3015號、88年度上
    易字第5795號刑事判決分別判處有期徒刑1 年、10月確定，
    二案經本院以90年度聲字第1122號裁定定其應執行之刑為有
    期徒刑1年6月後，再接續執行上開有期徒刑8月，嗣於92年1
    月17日縮短刑期假釋出監，嗣於92年1 月17日縮短刑期假釋
    出監，假釋期間並付保護管束。惟甲○○於假釋付保護管束
    期間尚未屆滿前，又於92年9 月間，因施用毒品案件，經臺
    灣台北地方法院以92年度簡字第3303號刑事簡易判決判處有
    期徒刑6月確定，前開假釋撤銷，於94年2月3 日入監執行殘
    刑並接續執行有期徒刑6 月，現仍在監執行中。故本件被告
    並不構成累犯。乃原審逕認本件被告有累犯之適用；且原審
    雖對被告甲○○為定其應執行刑之宣告，然就併科罰金部分
    ，漏未宣告如易服勞役時，其折算標準；又原判決理由欄三
    （二）認被告係犯修正前槍砲彈藥刀械管制條例第11 條第4
    項之未經許可無故持有可發射子彈具殺傷力之改造手槍罪，
    然據上論斷欄卻引用槍砲彈藥刀械管制條例第11條第4 項，
    其所為判決即有違誤。雖公訴人上訴意旨以本件於被告甲○
    ○之租屋處天花板所查獲如附表所示之槍枝係另案被告乙○
    所有，而交由本件被告甲○○協助寄藏等語，及被告上訴否
    認持有附表所示槍枝等語。惟查：另案被告乙○因未經許可
    持有可發射子彈具有殺傷力之改造槍枝，業經本院95年度上
    訴字第952號判決判處有期徒刑3年2 月，併科罰金新臺幣陸
    萬元，是縱其承認本件查獲如附表所示之槍枝為其所有，亦
    為上揭判決效力所及，於其並無不利。且查證人乙○於原審
    供稱因為其常去被告住處找被告聊天，因為帶在身上不方便
    ，所以就說要把槍放在他那邊，甲○○也沒有講什麼就答應
    云云（見原審卷第108 頁），核與被告於原審稱有看到乙○
    叫阿燦拿二把槍回來，伊有看到，有跟乙○講說這些東西不
    要放在家裡等語（見原審卷第34頁背面）不符。益證乙○於
    原審所為證詞顯係為被告脫卸罪責，實無足採。是公訴人與
    被告上訴，具無理由。惟因原審判決既有上揭違誤，本院仍
    應將原判決予以撤銷改判。
五、爰審酌被告甲○○有如事實欄載所之犯罪與執行紀錄，足認
    素行不佳，被告持有改造手槍2 把，已造成社會安全之危害
    ，及其犯罪動機、手段，所生危害，被告雖坦承竊盜犯行，
    惟仍否認持有槍枝等一切情狀，認被告連續逾越安全設備竊
    盜，判處有期徒刑11月，又未經許可，持有可發射子彈具殺
    傷力之改造手槍，處有期徒刑2年6月，併科罰金新台幣（下
    同）20萬元，應執行有期徒刑3年3月，併科罰金20萬元，並
    諭知罰金易服勞役之折算標準。雖修正後刑法第42條第3 項
    規定：易服勞役以新台幣1,000 元、2,000元或3,000元折算
    1日。但勞役期限不得逾一年。惟因本件被告依新法以1,000
    元折算1日之標準計算其易服勞役期間已逾6個月，依修正前
    刑法第42條第2項及第3項關於罰金易服勞役之折算標準，易
    服勞役期限不得逾6個月，罰金總額逾6個月之日數者，以罰
    金總額逾6 個月之日數比例折算。以修正前之舊法對被告較
    為有利，自仍應適用修正前刑法第42條第2項、第3項之規定
    。另比較修正前刑法第51條第5 款與修正後同條款之規定，
    以修正前刑法第51條第5 款之規定，對被告較為有利，仍應
    適用修正前刑法第51條第5款定其應執行之刑，併予敘明。
六、另扣案如附表編號1、2所示改造手槍2 把係違禁物，應依刑
    法第38條第1項第1款之規定沒收之。
七、被告請求再予傳訊乙○及楊文明到庭對質為證明扣案槍枝非
    其所有等情，按本件事證已明具如上述，核無再予傳訊必要
    ，併予序明。
據上論斷，應依刑事訴訟法第369條第1項前段、第364條、第299
條第1項前段、修正前槍砲彈藥刀械管制條例第11條第4項，刑法
第2條第1項前段、第28條、修正前刑法第56條、刑法第321條第1
項第2款、修正前刑法第42條第3項、刑法第38條第1項第1款、修
正前刑法第51條第5款，修正前罰金罰鍰提高標準條例第2條，現
行法規所定貨幣單位折算新臺幣條例第2條，判決如主文。
本案經檢察官劉斐玲到庭執行職務。
中    華    民    國    95    年    7    月    13      日
                  刑事第十一庭審判長法  官 張連財
                                    法  官 林明俊
                                    法  官 楊照男
以上正本證明與原本無異。
竊盜部分不得上訴。
其他部分如不服本判決，應於收受送達後十日內向本院提出上訴
書狀，其未敘述上訴之理由者並得於提起上訴後十日內向本院補
提理由書（均須按他造當事人之人數附繕本）。
                                    書記官 陳秋雄
中    華    民    國    95    年    7    月    13      日
附錄：本案論罪科刑法條全文
中華民國刑法第321條
犯竊盜罪而有左列情形之一者，處六月以上、五年以下有期徒刑
：一於夜間侵入住宅或有人居住之建築物、船艦或隱匿其內而犯
之者。
二  毀越門扇、牆垣或其他安全設備而犯之者。
三  攜帶兇器而犯之者。
四  結夥三人以上而犯之者。
五  乘火災、水災或其他災害之際而犯之者。
六  在車站或埠頭而犯之者。
前項之未遂犯罰之。
94年1月26日修正前槍砲彈藥刀械管制條例第11條：
未經許可，製造、販賣或運輸第四條第一項第一款所稱其他可發
射金屬或子彈具有殺傷力之各式槍砲者，處五年以上有期徒刑，
併科新臺幣一千萬元以下罰金。
未經許可，轉讓、出租或出借前項所列槍砲者，處三年以上十年
以下有期徒刑，併科新臺幣七百萬元以下罰金。
意圖供自己或他人犯罪之用，而犯前二項之罪者，處無期徒刑或
七年以上有期徒刑，併科新臺幣一千萬元以下罰金。
未經許可，持有、寄藏或意圖販賣而陳列第一項所列槍砲者，處
一年以上七年以下有期徒刑，併科新臺幣七百萬元以下罰金。
第一項至第三項之未遂犯罰之。
┌───────────────────────────────┐
│附表：                                                        │
├──┬────────────┬───────────────┤
│編號│ 扣  案  槍  枝  名  稱 │    鑑   驗   結   果         │
├──┼────────────┼───────────────┤
│ 1  │改造90手槍1把（槍枝管制 │由仿FN廠半自動手槍製造之金屬玩│
│    │編號0000000000）        │具手槍，更換土造金屬槍管改造而│
│    │                        │成之改造手槍，機械性能良好，可│
│    │                        │擊發適用子彈，認具殺傷力。    │
├──┼────────────┼───────────────┤
│ 2  │改造8厘米手槍1把（槍枝管│由仿SIG SAUER廠P220型半自動手 │
│    │制編號0000000000）      │槍製造之金屬玩具手槍，更換土造│
│    │                        │金融槍管改造而成之改造手槍，機│
│    │                        │械性能良好，可擊發適用子彈，認│
│    │                        │具殺傷力。                    │
└──┴────────────┴───────────────┘


司法院資訊處製作；財團法人民間司法改革基金會備份。
